# 请教大家重置成本和公允价值的区别

提问人：FiloV 时间：2022-07-09 16:57:55
根据会计上定义，重置成本是重新购置一项资产所要付出的对价，而公允价值是在市场上买卖双方都可以接受成交的报价，那从某种程度上来说，两者是否其实就是一个东西？

回答人：chenyiwei
两者并不完全等同。在某些情况下重置成本可以作为计量公允价值的一种参考，但在更多情况下不是。
公允价值的定义是“市场参与者在计量日发生的有序交易中，出售一项资产所能收到或者转移一项负债所需支付的价格”，即公允价值属于“退出价格”（exit price），更多地是基于买方的视角，即一项资产可为买方提供多少经济利益流入，由此决定了买方为购买该资产愿意出多少价格。因此，在多数情况下，公允价值更好的计量方法是市场法或者收益法的评估结果，以重置成本计量公允价值的做法虽然在准则中也是允许的，但实际上只有很少的用途，例如收益法和市场法的评估值均不可得，而买卖双方均认可以重置成本作为公允价值的计量依据时。